ACORDAO-COMPLETO-2377458

ACÓRDÃO DE RELAÇÃO

ACÓRDÃO DE RELAÇÃO 10254/2019 ATA 36/2019 - SEGUNDA CÂMARA

Acórdão 10254/2019-TCU-Segunda Câmara
Os ministros do Tribunal de Contas da União, reunidos em sessão de 2ª Câmara, ACORDAM, por unanimidade, de acordo com os pareceres emitidos nos autos, em: com fundamento nos arts. 1º, inciso I, 16, inciso II, 18 e 23, inciso II, da Lei 8.443/1992, julgar regulares com ressalva as contas de Francisco Rinaldo Maranhão de Figueiredo, em face das falhas apontadas nos itens 21-30, 39-42, 50-59 e 67-72 da instrução inserta à peça 11, e dar-lhe quitação; com fundamento nos arts. 1º, inciso I, 16, inciso I, 17 e 23, inciso I, da Lei 8.443/1992, julgar regulares as contas de Solon Alves Diniz e Wilson Rodrigues Chaves, e dar-lhes quitação plena; e adotar as providências indicadas a seguir.
	1. Processo TC-Processo 042.392/2018-7 (PRESTAÇÃO DE CONTAS - Exercício: 2017) 
	1.1. Classe de Assunto: II.
	1.2. Responsáveis: Francisco Rinaldo Maranhão de Figueiredo (CPF XXX.255.724-XX) ; Solon Alves Diniz (CPF XXX.071.854-XX) e Wilson Rodrigues Chaves (CPF XXX.273.024-XX) .
	1.3. Unidade: Superintendência Regional do Incra no Estado da Paraíba.
	1.4. Relatora: ministra Ana Arraes.
	1.5. Representante do Ministério Público: procurador Júlio Marcelo de Oliveira.
	1.6. Unidade Técnica: Secretaria de Controle Externo da Agricultura e do Meio Ambiente - SecexAgroAmbiental.
	1.7. Representação legal: não há.
	1.8. Determinações:
	1.8.1. Determinar à Superintendência Regional do Incra no Estado da Paraíba, com fundamento no art. 208, § 2º, do Regimento Interno do TCU que, no prazo de 90 (noventa) dias, apresente plano de ação com vistas à adoção de medidas efetivas para a identificação dos imóveis rurais destinados à reforma agrária, bem como o seu consequente registro contábil em valores atualizados, para refletir, nos demonstrativos contábeis da unidade, o real patrimônio sob sua responsabilidade, em cumprimento aos arts. 98 e 102, inciso II, alínea “a”, do Regimento Interno do Incra aprovado pela Portaria 338/2018 e aos Acórdãos 557/2004 (subitem 9.2.6) , 578/2010 (subitem 9.5.2) e 1.320/2017 (subitem 3.1.17) - TCU - Plenário;
1.8.2. dar ciência à Superintendência Regional do Incra no Estado da Paraíba, com fundamento no art. 7º da Resolução TCU 265/2014, sobre as seguintes impropriedades detectadas durante o exercício de 2017, a fim de que sejam adotadas medidas de correção e prevenção à ocorrência de outras semelhantes:
1.8.2.1. não adoção de procedimentos iniciais e necessários para aquisição de imóveis amparados por instrumentos de planejamento atualizados; e atuação sem o conhecimento do total de imóveis já adquiridos pela Superintendência, o que contrariou o art. 111, inciso II, alíneas “a” e “g”, do Regimento Interno do Incra aprovado pela Portaria 49/2017, o art. 35 do Estatuto da Terra (Lei 4.504/1964) c/c o art. 2º do Decreto-Lei 1.110/1970, além do art. 2º da Portaria MDA 6/2013, do Módulo I do Manual de Obtenção de Terras e Perícia Judicial aprovado pela Norma de Execução Incra/DT 52/2006, e dos arts. 2º e 3º, § 2º, da Instrução Normativa Incra 83/2015;
1.8.2.2. não observância ao princípio da segregação de funções, uma vez que ocorreu o acúmulo de atribuições por servidores responsáveis por atividades de conformidade de gestão e conformidade contábil, contrariando o art. 8º, incisos I, V e VII e §1º, do Decreto 6.976/2009, o subitem 3.9.1 da Macrofunção Siafi 02.03.14 - Conformidade de Registro de Gestão – e o art. 11, inciso III, alínea “b”, da Instrução Normativa Conjunta MP/CGU 01/2016; e
1.8.2.3. inconformidades que impactam significativamente na fidedignidade dos demonstrativos contábeis da unidade, como não atualização das contas “Empréstimos Concedidos a Receber” e “Créditos a Receber - Regularização Fundiária”, ausência de registros de depreciação de bens móveis e pendência de regularização dos saldos constantes nas contas “Bens Móveis a Alienar” e “Bens Móveis Não Localizados”.

Segunda Câmara

Francisco Rinaldo Maranhão de Figueiredo (CPF XXX.255.724-XX); Solon Alves Diniz (CPF XXX.071.854-XX) e Wilson Rodrigues Chaves (CPF XXX.273.024-XX).

ANA ARRAES

não há.

Procurador Júlio Marcelo de Oliveira.

PRESTAÇÃO DE CONTAS (PC)

Secretaria de Controle Externo da Agricultura e do Meio Ambiente - SecexAgroAmbiental.